# 【请教陈版主】收购被投资单位51%51%股权但是对部分资产负债不负任何权利义务

提问人：dreamangel梦 时间：2020-08-26 14:57:50
您好陈版主，在实际操作中遇到这样一个问题：A公司从B个人股东手中购买其所持有的C公司51%股权，支付 1000万，但实际支付的这 1000 万对价并非C公司全部净资产，双方另有协议约定，对其中一小部分项目（暂称老项目）
产生的收入费用及形成的资产负债，A公司不享有任何收益也不承担任何义务，该部分完全由B股东自负盈亏自行管理，除该部分老项目外双方按照协议约定的比例进行分红，为方便核算C公司设置了两个账套来区分老项目和新项目，对外报送报表是两个账套报表合在一起。根据公司章程A公司对其构成控制
请教陈版主，由于A公司对老项目产生的资产负债及损益均不享有任何权利义务，在这种情况下该如何进行合并呢

回答人：chenyiwei
虽然协议约定“A公司对老项目产生的资产负债及损益均不享有任何权利义务”，但对照《企业会计准则第 33 号——合并财务报表（ 2014 年修订）》第二十条对“单独主体”的规定，该“老项目”并不构成一个“单独主体”，也就不能单独考虑其控制权问题。因此，该“老项目”相关的资产、负债和损益仍需纳入合并报表，同时对应确认一项与该老项目的净资产等额的负债，对合并报表层面的净资产没有影响，但不能将该老项目排除出合并报表范围。完全不在合并报表层面体现其影响（或者仅视同担保确认或有事项）的做法是不恰当的。